# 上年终奖在次年分 12 个月计提和发放

提问人：激 动 小航 时间：2021-04-07 20:58:58
@chenyiwei 请教陈版，被审计单位上年年终奖在次年分 12 个月计提和发放，且约定当月离职后，剩余月份奖金不发放，上年的奖金根据业绩、考勤、工龄等系数计算。但为了节省个税，平均到下年 12 个月发放该奖金，也是变相克扣员工工资。
这种情况需要在当年全额预提年终奖吗？

回答人：chenyiwei
由于年终奖对应的是员工在报告年度内为本企业提供的服务，因此仍应在报告年度根据薪酬政策予以计提，计入接受服务的当年度的成本费用。
对于后续结算时“约定当月离职后，剩余月份奖金不发放”的问题，如果根据以往历史经验可以合理估计未来 12 个月内离职率的，则在计提时可以考虑离职率因素的影响；反之则不应考虑，而在实际发生离职，确定无需支付时再转回。